【裁判字號】    92,簡上,108
【裁判日期】    921020
【裁判案由】    妨害自由等
【裁判全文】
臺灣臺南地方法院刑事判決                        九十二年度簡上字第一八號
    上  訴  人  臺灣台南地方法院檢察署檢察官
    被      告  甲○○
右列上訴人因傷害等案件，不服本院九十二年度南簡字第二八八號中華民國九十二年
四月九日第一審判決（聲請案號：九十二年度偵字第三六五號），提起上訴，本院管
轄之第二審合議庭判決如左：
    主  文
上訴駁回。
    事  實  及  理  由
一、本件犯罪事實引用檢察官聲請簡易判決處刑書之記載（如附件）。
二、查被告於警訊及偵查中固坦認其於眾人圍毆告訴人乙○○時在場，惟矢口否認有
    何傷害、妨害自由之犯行，辯稱：伊當日騎機車到現場找告訴人聊天，只是閒聊
    而已，忽然有人過來，不分青紅皂白就毆打告訴人，之後伊就離開云云。惟查，
    右揭事實，業據告訴人乙○○於警訊及檢察官偵訊時指訴綦詳，並稱：伊被毆打
    後又遭人押解上車，伊即奮力抵擋，適巧有人報警，伊始得掙脫等語，此核與在
    場目擊之證人楊文忠、歐旺洲等二人於警訊及偵查時之證述情節相符，並有台南
    市立醫院出具之驗傷診斷證明書一份在卷可證。告訴人乙○○、證人楊文忠、歐
    旺洲上開於檢察官偵訊時所為之供證，經查並無顯有不可信之情況，依刑事訴訟
    法第一百五十九條之一第二項之規定，自具有證據能力，且所供被告如何為本案
    之主要犯罪情節大多一致，其中證人楊文忠、歐旺洲二人並且係經具結後始為供
    證，自均具有證明力。另台南市立醫院出具之驗傷診斷證明書一份，就告訴人所
    受如何之傷勢，記載至詳，且係該醫院醫師本於其專業並以見聞所為之業務上之
    證明文書，查亦無顯有不可信之情況，依刑事訴訟法第一百五十九條之四第二款
    之規定，自亦具有證據能力。並參以被告既稱：伊認識告訴人僅係五、六年前見
    過一次面，雙方並無私人恩怨或債務糾紛云云，則其與告訴人如無糾葛，而突見
    一群不認識之人持棍棒等物趨近告訴人時，理應迅即報警處理，或者迅速避開現
    場，以免遭遇流彈波及，詎其既未報警，亦未離開現場以撇清嫌疑，反而竟在場
    觀看眾人圍毆告訴人後始行離去，實是悖於常情，是其逕以前詞置辯，純係事後
    推諉之詞，要無足取。又依本件告訴人所受之傷勢，被告與其他共犯之人數眾多
    等情，仍無積極充分之證據足以證明被告意在殺人奪命；上訴人上訴意旨略以告
    訴人所受傷勢非輕，被告似意在殺人云云，尚無從證明之，而非可採。是以，本
    件綜合上開各項具有證據能力之證據所為之事理判斷，業已達到使一般人得以確
    信之程度，具有實質之證明力，事證明確，被告犯行堪以認定，自應依法論科。
三、核被告所為，係犯刑法第二百七十七條第一項之傷害罪及同法第三百零二條第三
    項、第一項之妨害自由未遂罪。其與另十餘名姓名年籍不詳之成年男子間，互有
    犯意之聯絡及行為之分擔，均為共同正犯。而被告所犯上開二罪間，有方法、目
    的之關係，為牽連犯，應依刑法第五十五條規定，從一重之妨害自由未遂罪處斷
    。按刑法第三百零二條第一項之法定刑較同法第二百七十七條第一項之法定刑為
    高，乃聲請人認應從一重之傷害罪論斷，尚未有洽，一併敘明之。又被告已著手
    實施押解告訴人上車之剝奪其行動自由之行為，但因他人報警並經警趕赴現場處
    理致未生剝奪告訴人行動自由之結果，為未遂犯，爰依刑法第二十六條前段之規
    定，按既遂犯之刑度減輕其刑。原審以被告犯行明確，依刑事訴訟法第四百四十
    九條第一項前段、第四百五十四條第二項，刑法第二十八條、第二百七十七條第
    一項、第三百零二條第三項、第一項、第五十五條、第二十六條前段、第四十一
    條第一項前段，罰金罰鍰提高標準條例第一條前段、第二條，量處被告處有期徒
    刑陸月，並諭知如易科罰金，以銀元佰元折算壹日，認事用法，核無不合，量
    刑亦屬妥適。上訴人上訴意旨指摘原判決未認定被告為殺人云云，求予撤銷改判
    ，為無理由，應予駁回。
據上論斷，應依刑事訴訟法第四百五十五條之一第一項、第三項、第三百六十八條，
判決如主文。
本案經檢察官丙○○到庭執行職務
中      華      民      國      九十二      年    十    月    二十      日
                              臺灣臺南地方法院刑事第三庭
                                  審判長法  官  蘇義洲
                                        法  官  徐文瑞
                                        法  官  謝家宜
右正本證明與原本無異
本件不得上訴
                                        書記官  岑  玢
中      華      民      國      九十二      年    十    月    二十一    日
附錄所犯法條：
刑法第二百七十七條第一項
傷害人之身體或健康者，處三年以下有期徒刑、拘役或一千元以下罰金。
刑法第三百零二條第三項、第一項
中華民國刑法第三百零二條
私行拘禁或以其他非法方法，剝奪人之行動自由者，處五年以下有期徒刑、拘役或三
百元以下罰金。
因而致人於死者，處無期徒刑或七年以上有期徒刑，致重傷者，處三年以上十年以下
有期徒刑。
第一項之未遂犯罰之。


司法院資訊處製作；財團法人民間司法改革基金會備份。
